臺灣桃園地方法院宣示判決筆錄　　　　　 96年度易字第473號
公　訴　人　臺灣桃園地方法院檢察署檢察官
被　　　告　甲○○
上列被告因違反入出國及移民法案件，於中華民國九十六年十月
十九日下午五時許，在本院第一法庭宣示判決，出席職員如下：
　　　　　法　官　袁雪華
　　　　　書記官　邱仲騏
　　　　　通　譯
法官起立朗讀判決主文、犯罪事實要旨、處罰條文，及告以上訴
限制、期間並提出上訴狀之法院，且諭知記載其內容：
一、主  文：
    甲○○共同在機場以交付證件，利用航空器運送非運送契約
    應載之人至他國，處有期徒刑陸月，如易科罰金，以銀元參
    佰元即新臺幣玖佰元折算壹日，減為有期徒刑參月，如易科
    罰金，以銀元參佰元即新臺幣玖佰元折算壹日。
二、犯罪事實要旨：
  (一)甲○○與鄧穩勝（現由本院以96年度審簡字第9 號審理中）
    、郭昱鴻（經本院以94年度易字第261 號判決判處有期徒刑
    6 月確定）、彭敬鈞（經本院以94年度易字第51號判決判處
    拘役59日，緩刑2 年確定）、彭敬展（經本院以94年度簡字
    第273 號判決判處有期徒刑4 月，緩刑5 年確定）、葉聰杰
    （現由臺灣高等法院以96年上易字第1360號審理中）、林致
    甫（現由臺灣高等法院以96年上易字第1360號審理中）、謝
    勝坤（經本院以94年度易字第51號判決判處有期徒刑5 月確
    定）、陳家銘（現由本院以96年度易緝字第67號審理中）、
    真實姓名年籍不詳之大陸地區人民「張文豐」等人蛇集團成
    員基於犯意聯絡及行為分擔，為掩護於民國92年8 月7 日以
    觀光名義入境臺灣，預定於92年8 月11日搭乘中華航空CI60
    3 號班機離境之大陸地區來臺觀光第000000000 號（起訴書
    誤載為第000000000 號）團員莊子興、林忠、周珠欽、肖財
    、翁奕霖、何潮、何水，及第000000000 號（起訴書誤載為
    第000000000 號）團員林梅欽、俞秀欽、何春、劉德梅、薛
    孝欽等共12名非運送契約應載之人偷渡前往日本（下稱莊子
    興等12人），一方面由鄧穩勝邀約郭昱鴻、彭敬鈞、彭敬展
    及真實姓名年籍不詳之臺灣地區人民9 人（合計共12人，下
    稱郭昱鴻等12人），以郭昱鴻等12人之名義向國泰航空公司
    訂購92年8 月11日由臺灣飛往香港之CX407 號班機機票，預
    備屆時由郭昱鴻等12人通關進入機場，負責頂替大陸地區人
    民莊子興等12人搭乘中華航空CI603 號班機前往香港；另一
    方面由該人蛇集團不詳成員冒用臺灣地區人民洪任賢、李泓
    璋、黃建銘、趙焌哲、陳彥璋、李興雄、丁中偉、陳勝鴻、
    方乙宏、丁淑貞、張美蓮、巫寒妮等12人名義（起訴書誤載
    為陳清貴等12人，下稱洪任賢等12人，其中方乙宏業經台灣
    嘉義地方法院以94年度嘉簡字第732 號判決判處有期徒刑3
    月確定），由「大喜旅行社」之負責人葉聰杰透過不知情之
    「悅群旅行社」職員，向中華航空公司訂購92年8 月11日由
    臺灣飛往日本之CI720 號班機機票共12張，預備屆時向航空
    公司登記劃位，供莊子興等12人偷渡使用，並由「張文豐」
    、謝勝坤、陳家銘及「大喜旅行社」之領隊林致甫協助莊子
    興等12人登機。
  (二)俟莊子興等12人於92年8月7日由泰國入境臺灣後，於同年月
    11日上午欲再出境時，該人蛇集團之某不詳成員將事先購得
    前往日本之中華航空機票，交由甲○○帶往臺灣桃園國際機
    場（原名桃園中正國際機場，下稱桃園機場），甲○○並在
    桃園機場第一航廈中華航空櫃檯，劃位取得謝勝坤、陳家銘
    及護照遭冒用之我國人民洪任賢等12人至日本之CI720號班
    機登機證後，先將前開謝勝坤、陳家銘之赴日登機證交付謝
    勝坤、陳家銘，又將洪任賢等12人名義之赴日登機證交予「
    張文豐」，待該莊子興等12人劃位並換取中華航空CI603號
    班機往香港之登機證後，「張文豐」隨即冒用沈水田名義，
    持用貼有林憲吾照片之沈水田護照（沈水田、林憲吾均不知
    情，林憲吾經臺灣桃園地方法院檢察署以95年度偵字第7358
    號為不起訴處分）與林致甫偕同莊子興等12人通關，通關後
    旋與謝勝坤、陳家銘及郭昱鴻等12人（郭昱鴻等12人係以事
    先購得往香港之國泰航空CX407 號班機機票，並劃位取得該
    班機之登機證通關）在管制區之吸煙室內會合，之後即由「
    張文豐」居中統籌分配，將莊子興等12人之登機證交予郭昱
    鴻等12人，由臺灣地區人民郭昱鴻等12人冒名為大陸地區人
    民莊子興等12人，搭機前往香港，「張文豐」、謝勝坤、陳
    家銘、林致甫則帶同莊子興等12人，由莊子興等12人持用洪
    任賢等12人名義之登機證搭機前往日本。嗣於同日上揭大陸
    地區人民莊子興持用洪任賢之護照，在日本涵館機場入境時
    ，遭當地機場人員察覺，將莊子興遣返台灣，而為警循線查
    獲上情。
三、處罰條文：
    入出國及移民法第53條第1 項、修正後刑法第2 條第1 項前
    段、第11條前段、第28條，修正前刑法第41條第1 項前段，
    修正前罰金罰鍰提高標準條例第2 條，中華民國96年罪犯減
    刑條例第2條第1項第3款、第7條、第9條。
四、協商判決除有刑事訴訟法第455 條之4 第1 項第1 款於本訊
    問程序終結前，被告撤銷協商合意或檢察官撤回協商聲請者
    ；第2 款被告協商之意思非出於自由意志者；第4 款被告所
    犯之罪非第455 條之2 第1 項所定得以協商判決者；第6 款
    被告有其他較重之裁判上一罪之犯罪事實者；第7 款法院認
    應諭知免刑或免訴、不受理者情形之一，及違反同條第2 項
    「法院應於協商合意範圍內為判決；法院為協商判決所科之
    刑，以宣告緩刑或2 年以下有期徒刑、拘役或罰金為限」之
    規定者外，不得上訴。
五、如有前項得上訴之情形者，得自收受判決送達之日起10日內
    ，向本院提出上訴書狀，上訴於第二審法院。
中　　華　　民　　國　　96　　年　　10　　月　　19　　日
                                  書記官　邱仲騏
                                  法　官　袁雪華
上正本證明與原本無異。
                                  書記官　邱仲騏
中　　華　　民　　國　　96　　年　　10　　月　　19　　日
附錄本案論罪科刑之法條：
入出國及移民法第53條第1項
在機場、港口以交換、交付證件或其他非法方法，利用航空器、
船舶或其他運輸工具運送非運送契約應載之人至他國者，處三年
以下有期徒刑、拘役或科或併科新台幣一百萬元以下罰金。
